【裁判字號】    97,簡上,992
【裁判日期】    980331
【裁判案由】    毒品危害防制條例
【裁判全文】
臺灣桃園地方法院刑事判決             97年度簡上字第992號
上  訴  人
即  被  告  甲○○
上列上訴人即被告因違反毒品危害防制條例案件，不服本院民國
97年10月31日97年度壢簡字第2761號第一審判決（聲請簡易判決
處刑書案號：97年度毒偵字第4028號），提起上訴，本院管轄之
第二審合議庭判決如下：
    主  文
上訴駁回。
    事實及理由
一、本案經本院審理結果，揆認原審認事用法暨刑罰量度均無不
    當始予維持，茲引用附件原審判決書所記載之事實、證據及
    理由外，另補充：
  (一)論諸台灣檢驗科技股份有限公司濫用藥物檢驗報告，雖屬被
    告以外之人於審判外之書面陳述，但係由司法警察機關送請
    受檢察機關概括囑託之機關鑑定所為書面報告，性質上等同
    檢察官囑託機關為鑑定者，合於刑事訴訟法第208條、第206
    條第1項規定，自符同法第159條第1項所示法定例外得為證
    據之情況，此有最高法院96年度台上字第2860號刑事判決意
    旨可稽，洵具證據能力；次論行政院衛生署管制藥品管理局
    函文內容，同屬被告以外之人於審判外之書面陳述，衡以當
    事人於本院審理中未加爭執，本院審酌前開陳述作成時之情
    境要無不當之處，適為本案證據，依刑事訴訟法第159條之5
    規定，遂有證據能力。
  (二)考之被告甲○○雖曾否認有何施用甲基安非他命犯行，然其
    於民國97年7月9日警詢中受採之尿液，經以氣相層析質譜儀
    （GC/MS）檢驗結果呈現甲基安非他命陽性反應，資有台灣
    檢驗科技股份有限公司97年7月31日濫用藥物檢驗報告為憑
    ，又施用甲基安非他命後採尿可檢測到甲基安非他命之最大
    時限平均約可達5日，則有行政院衛生署管制藥品管理局91
    年10月3日管檢字第110436號函以佐，乃得採為不利於其之
    析論；至其上訴執稱採尿過程違法云云，任憑空言漫事泛辯
    ，欠乏聲請調查或自行提出證據以供本院檢視忖度，所述已
    嫌無據，況其迄於檢察官偵訊中委未質疑採尿過程，甚為檢
    察官提問對於採尿過程有無意見後仍答稱無意見，參有前開
    筆錄供照，倘非脫免己罪誠無臨訟更易說詞之理，是以被告
    飾詞遮掩係圖自免於責便灼；綜上各情，觀其置辯礙難信實
    ，本案事證臻於明確，犯行堪以認定，應予依法論科。
二、探究原審固有誤植函示機關「行政院衛生署管製藥品管理局
    」應更正為「行政院衛生署管制藥品管理局」之瑕疵，尚不
    影響全案情節與判決本旨，經核其餘認事用法及刑罰量度咸
    無不合。被告上訴請求改判，徒以迭得原審及本院徵闡翔實
    業如前述等節執見，為無理由，應予駁回。
三、被告經合法傳喚，認無正當理由卻未到庭，爰不待其陳述逕
    行判決。
據上論斷，應依刑事訴訟法第455條之1第1項、第3項、第368條
、第371條、第373條，判決如主文。
本案經檢察官林安紜到庭執行職務。
中    華    民    國    98    年    3     月    31    日
                  刑事第一庭  審判長法  官  曾淑華
                                    法  官  鄭吉雄
                                    法  官  俞力華
以上正本證明與原本無異。
不得上訴。
                                    書記官  資念婷
中    華    民    國    98    年    4     月    1     日
附錄本案論罪科刑法條
毒品危害防制條例第10條
（施用毒品罪）
施用第一級毒品者，處6月以上5年以下有期徒刑。
施用第二級毒品者，處3年以下有期徒刑。


司法院資訊處製作；財團法人民間司法改革基金會備份。
